Other/Precision Software/Precision Lang Suite/Editor/Extras/Hunspell/Dictionaries/fy.aff
SET ISO8859-1
TRY eniatrsdolkmfyhwjgpbucDûêzâúIF'SHWBMvNEAOJKYLTôGPR-VëUCxüZïQäqéèö

NOSPLITSUGS

KEEPCASE b

WORDCHARS -'

PFX A Y 1
PFX A 0 oan .

PFX B Y 1
PFX B 0 be .

PFX C Y 1
PFX C 0 yn .

PFX D Y 1
PFX D 0 ôf .

PFX E Y 1
PFX E 0 ge .

PFX F Y 1
PFX F 0 op .

PFX G Y 1
PFX G 0 ûn .

PFX H Y 1
PFX H 0 út .

PFX I Y 1
PFX I 0 fer .

PFX J Y 1
PFX J 0 oer .

PFX K Y 1
PFX K 0 foar .

PFX L Y 1
PFX L 0 om .

PFX M Y 1
PFX M 0 troch .

PFX N Y 1
PFX N 0 mis .

PFX O Y 1
PFX O 0 ûnder .

SFX P N 10
SFX P 0 ke [^kghlntd]
SFX P 0 kes [^kghlntd] 
SFX P 0 je [^ng][kgh]
SFX P 0 jes [^ng][kgh]
SFX P 0 tsje [ln]
SFX P 0 tsjes [ln]
SFX P g kje ng
SFX P g kjes ng
SFX P 0 sje [td]
SFX P 0 sjes [td]

SFX Q N 2
SFX Q   0     en     [^e]
SFX Q   0     n      e

SFX R N 2
SFX R   0     s      [^s]
SFX R   s     zen    s

SFX S N 3
SFX S   0     e      [^esh]
SFX S   ch    ge     ch
SFX S   s     ze     [s]

SFX T N 3
SFX T   0     er     [^es]
SFX T   0     r      e
SFX T   s     zer    s

SFX U N 2
SFX U   0     st     [^es]
SFX U   0     t      [s]

SFX V N 6
SFX V   je    rest   earje
SFX V   je    ret    earje
SFX V   je    re     earje
SFX V   je    ren    earje
SFX V   je    jend   earje
SFX V   je    jen    earje

SFX W N 9
SFX W   je    est    je 
SFX W   je    et     je
SFX W   je    e      je
SFX W   je    en     je
SFX W   je    estû   je
SFX W   je    este   je
SFX W   je    esto   je
SFX W   je    jend   je
SFX W   je    jen    je

SFX X N 11
SFX X   e     0      e
SFX X   e     st     e
SFX X   e     t      e
SFX X   e     sto    e
SFX X   e     stû    e
SFX X   e     ste    e
SFX X   e     te     e
SFX X   e     ten    e
SFX X   e     t      e
SFX X   e     end    e
SFX X   e     en     e

SFX Y N 1
SFX Y 0 heid .

SFX Z N 1
SFX Z 0 ens .

SFX a N 2
SFX a gy gysk gy
SFX a gy gyske gy

SFX b N 4
SFX b bje bbet bje
SFX b bje bbest bje
SFX b bje bbe bje
SFX b bje bben bje

SFX g N 4
SFX g gje gget gje
SFX g gje ggest gje
SFX g gje gge gje
SFX g gje ggen gje

SFX k N 4
SFX k kje kket kje
SFX k kje kkest kje
SFX k kje kke kje
SFX k kje kken kje

SFX l N 4
SFX l lje llet lje
SFX l lje llest lje
SFX l lje lle lje
SFX l lje llen lje

SFX m N 4
SFX m mje mmet mje
SFX m mje mmest mje
SFX m mje mme mje
SFX m mje mmen mje

SFX n N 4
SFX n nje nnet nje
SFX n nje nnest nje
SFX n nje nne nje
SFX n nje nnen nje

SFX p N 4
SFX p pje ppet pje
SFX p pje ppest pje
SFX p pje ppe pje
SFX p pje ppen pje

SFX r N 4
SFX r rje rret rje
SFX r rje rrest rje
SFX r rje rre rje
SFX r rje rren rje

SFX s N 4
SFX s sje sset sje
SFX s sje ssest sje
SFX s sje sse sje
SFX s sje ssen sje

REP 8
REP g ch
REP ch g
REP ij y
REP y ij
REP hw w
REP ae aa
REP bi be
REP for fer
